臺灣臺中地方法院民事判決
111年度訴字第746號
原      告  康莉榛  
被      告  潘羿丞  
            林玥彤  
上列當事人間請求返還消費借貸款等事件，本院於中華民國111
年4月28日言詞辯論終結，判決如下：
    主    文
被告林玥彤應給付原告新臺幣2,638,000元，及自民國111年3月1
9日起至清償日止，按年息5%計算之利息。
原告其餘之訴駁回。
訴訟費用由被告林玥彤負擔。
本判決第一項得假執行。
原告其餘假執行之聲請駁回。
    事實及理由
一、原告主張：被告是原告之女兒女婿，因欠生活費向原告借款
    如附表1所示金額，並由被告林玥彤簽發如附表1所示本票為
    憑證，合計新臺幣（下同）246萬元，本票均已到期，原告
    催討未果，爰請求清償借款。被告共同於民國109年7月1日
    向原告承租登記原告之配偶林澄清名下臺中市○○區○○路0段0
    0號房屋（下稱系爭房屋一），租期自109年7月1日起至109
    年12月31日止，每月租金8千元，於每月10日繳納；嗣因被
    告潘羿丞經商需求，被告遂於109年12月24日前遷出系爭房
    屋一，另於109年12月25日向原告承租臺中市○○區○○○街0號
    房屋（下稱系爭房屋二），租期自109年12月25日起至110年
    12月24日止，每月租金1萬元，於每月20日繳納，但被告並
    未按時給付租金，尚積欠如附表2所示之租金，合計178,000
    元，爰請求給付租金等情。並聲明：（一）被告應連帶給付
    原告2,638,000元，及自起訴狀繕本送達翌日起至清償日止
    ，按年息5%計算之利息；（二）願供擔保，請准宣告假執行
    。
二、被告林玥彤於言詞辯論時為訴訟標的之認諾，並聲明：同意
    原告之請求。
三、被告潘羿丞則以：原告起訴之主張與事實不符，原告與被告
    林玥彤間之借貸，被告潘羿丞一概不知情，並否認有向原告
    借款，也沒有從原告拿到任何金錢，原告提出之本票與租賃
    契約書，被告潘羿丞沒見過，也未簽署等語，資為抗辯。並
    聲明：（一）原告之訴及假執行之聲請均駁回；（二）如受
    不利判決，願供擔保請准宣告免為假執行。
四、本院認定之理由：
（一）依民事訴訟法第384條規定，當事人於言詞辯論時為訴訟
      標的之捨棄或認諾者，應本於其捨棄或認諾為該當事人敗
      訴之判決。本件被告林玥彤既於言詞辯論時為訴訟標的之
      認諾，本院即應本於被告林玥彤認諾為其敗訴之判決。
（二）依民事訴訟法第277條前段規定，當事人主張有利於己之
      事實者，就其事實有舉證之責任。本件原告主張其與被告
      潘羿丞間有金錢借貸關係存在，自須就其成立要件即金錢
      之交付與借貸意思表示相互一致，負舉證之責任；又原告
      主張其與被告潘羿丞間分別有系爭房屋一、二之租賃關係
      存在，亦應由原告負舉證之責任。惟查：
　　　1.依原告提出之所謂借款憑證即本票，均僅有被告林玥彤
        簽名（影本見本院卷第21至31頁），未見與被告潘羿丞
        之關係，經本院當庭詢問：「請原告說明，被告潘羿丞
        如何向你借款？是在什麼時候？在什麼地方？用什麼理
        由？向你借多少錢？」然原告僅一再抱怨被告潘羿丞，
        無法具體回答，業記明筆錄（見本院卷第88至89頁），
        復經本院詢問：「原告有無證據能證明你有將借款交給
        被告潘羿丞？」原告則陳明：「我將借款都交給我女兒
        即林玥彤。」等語（見本院卷第89頁），可見原告未能
        舉證以實其說，自難認原告與被告潘羿丞間有金錢借貸
        關係存在，原告請求被告潘羿丞清償借款，即無依據。
　　　2.依原告提出之二份房屋租賃契約書，承租人均僅有被告
        林玥彤簽名（影本見本院卷第39至55頁），未見與被告
        潘羿丞之關係，可見原告亦未能舉證以實其說，自難認
        原告與被告潘羿丞間有租賃關係存在，則原告請求被告
        潘羿丞給付租金，亦乏依據。
（三）綜上所述，原告依借貸、租賃之法律關係，請求被告連帶
      給付2,638,000元，及自起訴狀繕本送達翌日即111年3月1
      9日起至清償日止，按年息5%計算之法定遲延利息，其中
      請求被告林玥彤給付該本息部分，為有理由，應予准許，
      此部係本於被告認諾所為之判決，應依職權宣告假執行；
      至請求潘羿丞給付部分，則無理由，應予駁回，假執行之
      聲請失所依附，併予駁回。
五、本件事證已臻明確，兩造其餘之攻擊、防禦方法，核與判決
    結果不生影響，毋庸逐一論列，併此敘明。
六、訴訟費用負擔之依據：民事訴訟法第78條。
中　　華　　民　　國　　111 　年　　5 　　月　　12　　日
                  民事第三庭    法  官  蔡嘉裕
正本係照原本作成。
如對本判決上訴，須於判決送達後20日內向本院提出上訴狀。如
委任律師提起上訴者，應一併繳納上訴審裁判費。
中　　華　　民　　國　　111 　年　　5 　　月　　12　　日
                                書記官  譚鈺陵